---
title: "Kursustilmeldinger"
author: "Christian Knudsen"
date: "`r Sys.Date()`"
output: html_document
---

```{r setup, include=FALSE}
knitr::opts_chunk$set(echo = FALSE)
```

```{r setup-read-data, echo = FALSE, warning=FALSE, message=FALSE}
library(tidyverse)
library(knitr)
meta_data <- read_csv2("data/kursus_metadata.csv")
meta_data <- meta_data %>% 
  select(-c(allday, -public, public, admin, end, campus_id, location_type, location_id, calendar_id, owner_name,
            owner_id, category_id, calendar_name, calendar_public, calendar_admin, presenter, color, 
            featured_image, geolocation, registration_cost, more_info, setup_time, teardown_time, 
            audience_1_id, audience_1_name, registration_form_id, registration_series_linked,
            has_registration_opened, registration, has_registration_closed, zoom_email, online_user_id, 
            online_meeting_id, online_host_url, online_join_url, online_join_password, online_provider,
            campus_1, audience_2_id, audience_2_name, audience_3_id, audience_3_name))
tilmeldinger <- read_csv2("data/tilmeldings_data.csv")
```
Vi analyserer her ialt `r nrow(distinct(meta_data, id))` kurser fra 
vore kursustilmeldinger, der strækker sig fra `r min(meta_data$start)` til
`r max(meta_data$end)`

Det fører til sådan ca. `r tilmeldinger %>% distinct(booking_id) %>% nrow()` 
bookinger, inklusive de der er endt på ventelisten.

## Hvad gør vi?

Hver nat kl. 1 (UTC), kører tre scripts på GitHub. Gennem et api-kald til
vores kalendersystem trækkes data på samtlige kurser fra 1. januar det aktuelle år, og
365 dage frem, i Datalabs kursuskalender.
Kurserne har et ID-nummer, der sammenholdes med de kurser der tidligere er blevet
hentet. De kurser der ikke allerede er gemt data for, og som ikke ligger i 
fremtiden, får gemt deres metadata.

Dernæst kører script nr. to. Det kigger på de kursus-ID'er der nu ligger i
metadata registreringen. De sammenholdes med tilmedlingsdata der tidligerer er
blevet gemt. Hvis kursus-ID'et ikke optræder dér, er det fordi det ikke har
fået hentet tilmeldingsdata. De tilmeldingsdata hentes og saneres for at justere på
strukturen. Et gæstimat på kønnet af deltageren foretages på baggrund 
af fornavnet, hvorefter data saneres for at fjerne personhenførbare data. Og så 
gemmes det.

Tredie script kører derefter. Det er det script der genererer denne side. 
Vi har med andre ord ret opdaterede data her.

I den aktuelle opsætning er det noget der tager ret lang tid ~45 minutter; 
robusthed fremfor tempo! 


## Hvad mangler?

Vi har gemt regneark med tilmeldingsdata i et års tid. Der er data vi kan
bruge til at gæstimere kønnet på de tilmeldte. Og vi har også svar på de spørgsmål
vi stiller dem. Det skal vi have konsolideret med de data vi henter ind her.

Vi har også gennem en længere periode automatisk indsamlet antallet af 
tilmeldinger, blandt andet mhp at lave vores observationslister, hvor vi ser
på hvor fyldte kurserne er. Her er der også metadata der bør bruges til at berige
de data vi har her.

Disse to berigelser er relativt enkle at lave. Største udfordring er forskellen
i præcisionen af det rapporterede tilmeldingstidspunkt. 

Den svære er at hægte de her data sammen med registreringen af deltagertallene.
Det bør kunne lade sig gøre, men er ikke helt enkelt, hvis det ikke skal gøres
manuelt.

Og så er vi begrænset af de data vi faktisk har gemt. Hvis ikke der er sat
en kategori på der hedder "R" kan vi pt ikke se på kurset at det er et R-kursus.
Eller - det kan vi godt, vi skal bare trække det ud fra beskrivelsen. Og "R" er 
ikke en specielt fantastisk søgeterm... Det finder vi nok også en løsning på.

## Jeg synes der er noget der mangler?

Hvis du har et spørgsmål der kan besvares med de data der er tilgængelige (og
altså derfor med forbehold for de tre punkter nævnt ovenfor), kan det besvares.
Formentlig ret hurtigt. Men det vil være fremmende for processen hvis jeg får 
spørgsmålet 15 minutter før du gerne vil have svaret. Så kast en mail, eller 
endnu bedre, smid et [issue på GitHub](https://github.com/KUBDatalab/kursus_data/issues/new)
så fixer jeg det.

## Kan vi få svar på X?

Formentlig, se ovenstående for hele to måder at få et svar (man kan selvfølgelig
også selv downloade data fra https://github.com/KUBDatalab/kursus_data/tree/main/data
og selv analysere).

Men. Der er grænser, for vi kan kun svare på ting som data understøtter svar på.

Vi har pt to tabeller.

Metadata med metadata for kurserne
```{r}
meta_data %>% 
  slice(201) %>% 
  glimpse()
```
og tilmeldingsdata for tilmeldingerne:

```{r}
tilmeldinger %>% 
  filter(!is.na(first_name)) %>% 
  glimpse()
  
```
Nej, der er ikke noget eksempeldata. Hvis der den 16. juli er, så har setuppet
her bestået sidste test.

Eventid for tilmeldingen hænger sammen med id for kurset. Og first_name 
indeholder et gæstimat af kønnet baseret på fornavnet. Så hvis du vil
vide om der er forskel på det tidspunkt på dagen de studerende tilmelder sig
når kurset har kategorien "english" kontra tidspunktet når det er kategorien
"Python", så kan vi svare på det. Vær dog opmærksom på at kategorierne
i kursusmetadata ikke er bedre end dem du selv har lagt ind...


# Og så til tallene!

Udvikling i antal kurser over årene:

```{r echo = FALSE}
meta_data %>% 
  distinct(id, .keep_all = TRUE) %>% 
  count(år = year(start), name = "antal") %>% 
  kable()
```

Eller, grafisk fremstillet:

```{r echo = FALSE}
meta_data %>% 
  distinct(id, .keep_all = TRUE) %>% 
  count(år = year(start), name = "antal") %>% 
  ggplot(aes(x= år, y = antal)) +
  geom_point() +
  geom_line() +
  ggtitle("Antal udbudte aktiviteter over årene", subtitle = "Bemærk at data er til dato, hvorfor tallene for 2025 er som de er")
```


Af en eller anden årsag er I meget glade for lagkagediagrammer. Så her er der en.

```{r}
meta_data %>% 
  distinct(id, .keep_all = TRUE) %>% 
  count(år = year(start), name = "antal") %>% 
  ggplot(aes(x = "", y = antal, fill = factor(år))) +
  geom_bar(stat = "identity", width = 1) +
  coord_polar("y", start = 0) +
  theme_void()
```


tilmeldinger - og ventelister, pr. kursus.
```{r echo = FALSE, message=FALSE}
tilm_pr_event <- tilmeldinger %>% 
  group_by(event_id, tilm_type) %>% 
  distinct(booking_id, .keep_all = TRUE) %>% 
  mutate(antal = !is.na(booking_id), .after = last_name) %>% 
  summarise(antal = sum(antal)) %>% 
  pivot_wider(names_from = tilm_type, values_from = antal, values_fill = 0)
```


```{r}
meta_data %>% 
  mutate(value = 1) %>% 
  pivot_wider(names_from = category_name, values_from = value) %>% 
  right_join(tilm_pr_event, by = c("id" = "event_id")) %>% 
  select(id, title, start, registrants, waitlist, seats) %>% 
  mutate(andel_fyldt = registrants/seats)
```






